臺灣高等法院臺南分院刑事附帶民事訴訟裁定　　　　　　　　　　　　　　　 潛
　　　抗　告　人
　　　即　原　告　癸　○　○
　　　訴訟代理人　己　○　○
　　　被 抗告 人
　　　即　被　告　子　○　○
右列上訴人因被上訴人瀆職等案件，提起附帶民事訴訟事件，不服臺灣臺南地方法院
九十年度附民字第二九二號中華民國九十一年二月七日第一審附帶民訴裁定，提起抗
告，本院裁定如左：
      主      文
抗告駁回。
      事      實
一、抗告人聲明：求為判決：（一）原判決廢棄。（二）民國九十年五月十九日南市
    警交字第Ｓ00000000號、九十年南市警交字第１３８１７７號、九十年
    嘉監南字第９０１０８４２號之處分均應撤銷。（三）台南市○○路與裕和路交
    叉口之交通號誌均應變更為閃爍紅燈。（四）台南市○○路與裕和路交叉口之廣
    告招牌均應全部拆除，轉角地主應將雜草清除，長度不得超過五十公分。（五）
    被告應連帶給付原告新臺幣玖萬玖仟捌佰元，並自九十年五月二十日起，至清償
    日止，按月利率百分之一計算之利息。上訴理由引用原起訴狀。
二、陳述：原告癸○○與被告子○○各自所駕駛之自小客車，於九十年五月十九日十
          八時許，在台南市○○路與裕和路交叉口發生相撞，肇事主因應係被告許
          明星未減速慢行，且原告癸○○並無不和解之意，惟被告子○○卻侮辱原
          告癸○○趁機索取高價，並於臺灣臺南地方法院九十年度南小字第一五六
          四號（原為九十年度南小調字第一一四四號）民事簡易訴訟程序中誣指原
          告癸○○不願和解。而負責處理交通違規事件之員警即被告辛○○、簡銘
          柱、寅○○、庚○○、交通部公路局嘉義區監理所台南監理站承辦人員即
          被告巳○○、卯○○、丁○○及台灣省台南區車輛行車事故鑑定委員會鑑
          定委員即被告壬○○、甲○○、魏建宏、戊○○、乙○○、丙○○、丑○
          在其等分別所制作之筆錄、舉發違反道路交通管理事件通知單、裁決書、
          鑑定書等相關公文書內竟虛偽記載「癸○○駕駛小客車，支線道車未讓幹
          線道車先行，為肇事主因」等不實之語句，被告子○○觸犯刑法第一百六
          十九條第一項誣告、第一百八十三條第一項、第二項破壞交通工具、第三
          百零四條第一項強制、第三百零九條公然侮辱、第三百十條誹謗、第三百
          十三條損害信用等罪嫌；被告辛○○、辰○○、寅○○、庚○○、巳○○
          、卯○○、丁○○均觸犯刑法第一百二十九條第一項違法徵收、第一百三
          十條公務員廢弛職務釀成災害、第二百十六條、第二百十三條行使公務員
          登載不實、第三百零四條第一項強制等罪嫌；被告壬○○、甲○○、魏建
          宏、戊○○、乙○○、丙○○、丑○均觸犯刑法第一百三十條公務員廢弛
          職務釀成災害、第二百十六條、第二百十三條行使公務員登載不實、第三
          百零四條第一項強制、第三百零九條公然侮辱、第三百十條誹謗、第三百
          十三條損害信用等罪嫌等語。上開被告均嚴重損害原告癸○○之權利，故
          請求如訴之聲明等語。
三、被抗告人均未為任何聲明或陳述，亦均未提出任何書狀。
      理      由
一、按自訴案件裁定駛回自訴者，應以裁定駁回原告之附帶民事訴訟，刑事訴訟法第
    五百零三條第四項定有明文。
二、本件被抗告人被訴瀆職等案件，經原審諭知駁回自裁定後，業經本院駁回自訴人
    之抗告維持原裁定在案。依照首開規定，原判決駁回抗告人附帶提起之民事訴訟
    ，於法並無不合。抗告意旨，仍執陳詞，指摘原裁定不當，為無理由，應予駁回
    。
三、據上論斷，應依刑事訴訟法第五百零三條第三項、第四百零八條，判決如主文。
中  華  民  國      九十一      年        四        月      二十四      日
    臺灣高等法院臺南分院刑事第一庭
                                    審判長法官  茆    臺    雲
                                          法官  李    文    福
                                          法官  蔡    長    林
右正本證明與原本無異。
不得再抗告。
                                    法院書記官  李    培    薇
中  華  民  國      九十一      年        四        月      二十五      日
